Inventaris van de archieven van Rijkswaterstaat in de Directie Benedenrivieren, (1822) 1875-1980 (1984)
Nationaal Archief, Den Haag
Inhoud en structuur van het archief
3.07
Aanwijzingen voor de gebruiker
Openbaarheidsbeperkingen
Volledig openbaar.
Materiële beperkingen
Aanvraaginstructie
Openbare archiefstukken kunnen online worden aangevraagd en gereserveerd. U kunt dit ook via de terminals in de studiezaal van het Nationaal Archief doen. Om te kunnen reserveren dient u de volgende stappen te volgen:
U maakt een profiel aan op www.gahetna.nl, en logt vervolgens in
Via de archiefinventaris (alleen de beschrijvingen met rode nummers) selecteert u het gewenste archiefstuk door op de knop 'Reserveren' te klikken
In het volgende scherm geeft u aan op welke dag u het archiefstuk wilt inzien
Indien u zich bevindt in de studiezaal en een tafelnummer heeft ontvangen kunt u dit nummer vermelden. Als u geen tafelnummer heeft kunt u tafelnummer 777 laten staan
Vervolgens bevestigt u uw reservering door deze te versturen.
Verwant materiaal
Beschikbaarheid van kopieën
Bijlagen
Overzicht van geraadpleegde bronnen
Beekman, A.A., De wateren van Nederland aardrijkskundig en geschiedkundig beschreven. 's-Gravenhage, Martinus Nijhoff, 1948.
Blom, F., Literatuurrapport ten behoeve van de bewerking van de archieven van de directie Benedenrivieren en taakvoorgangers (1875-1975) van Rijkswaterstaat. Winschoten, CAS, 1986.
Boogaard, J.F., Wetten, decreten, besluiten en tractaten op den waterstaat in Nederland. 99 delen. 's-Gravenhage, Martinus Nijhoff e.a., 1858-1963.
De physique existentie des lands. Jan Blanken, inspecteur-generaal van de Waterstaat (1755-1838). Essaybundel/catalogus., Amsterdam/Beetsterzwaag: AMA-boeken, 1987.
Dibbits, H.A.M.C., Nederland-waterland. Utrecht, Oosthoek, 1950.
Gedenkboek twee eeuwen waterstaatswerken. Amstelveen, z.u., 1967.
Jong, L. de., Het Koninkrijk der Nederlanden in de Tweede Wereldoorlog. Deel 10b, Het laatste jaar II, eerste helft. 's-Gravenhage, Martinus Nijhoff, 1981.
Kley, J. van der (red.), Vaarwegen in Nederland. Een beschrijving van de Nederlandse binnenvaartwegen. Assen, Born, 1967.
Lintsen, H., Ingenieurs in Nederland in de negentiende eeuw. Een streven naar erkenning en macht. 's-Gravenhage, Martinus Nijhoff, 1980.
Ratté, J., De Nederlandse doorvoerpolitiek en de vrije vaart op de internationale Rijn. Een schets van het ontstaan van de vrije doorvoer door Nederland. Rotterdam, Ad. Donker, 1952.
Schaik, P. van., Christiaan Brunings 1736-1805. Waterstaat in opkomst. Zutphen, De Walburg Pers, 1984.
Beschrijving van de series en archiefbestanddelen
- ARCHIEF VAN DE DIRECTIE BENEDENRIVIEREN 1933-1975 EN HAAR VOORGANGERS. (1853-) 1875-1933, I
  - 1e AFDELING (1853-) 1875-1947 (1954)
    - STUKKEN VAN ALGEMENE AARD
      - Ingekomen en minuten van uitgaande stukken
        - Ingekomen en minuten van uitgaande stukken, 1875-1947; 1-381; 284 pakken, 95 omslagen, 2 stukken
          Van 1893 -juli 1933 komen de volgende rubrieken
          voor:
          D = arrondissement Dordrecht
          F = arrondissement Rotterdamse Waterweg
          G = personeel
          H = algemene zaken
          Van aug. 1933-1947 is sprake van de volgende
          rubrieken:
          A = personeelszaken
          C = algemene zaken en comptabiliteit
          Da = Waterweg Dordrecht naar zee (alleen aug.-dec. 1933)
          E = wrakopruiming (alleen in 1946-1947)
          Fa = Rotterdamse Waterweg (alleen aug.-dec. 1933)
          F = (arrondissement) Rotterdamse Waterweg
          Y = Hollandse IJssel (vanaf maart 1933)
          Z = Studiedienst
          - 26 febr.-26 april 1875, nrs. 921 t/m 1998., 1
          - 27 april-15 juli 1875, nrs. 2014 t/m 3578., 2
          - 15 juli -25 sept. 1875, nrs. 3580 t/m 4794., 3
          - 27 sept.-31 dec. 1875, nrs. 4807 t/m 6475., 4
          - 2 jan. -26 febr. 1876, nrs. 32 t/m 919., 5
          - 3 jan. -29 febr. 1876, nrs. 7 t/m 787., 6
          - 29 febr.-11 april 1876, nrs. 790 t/m 1348., 7
          - 11 april-27 mei 1876, nrs. 1352 t/m 2252., 8
          - 29 mei -17 juli 1876, nrs. 2264 t/m 3446., 9
          - 17 juli -10 okt. 1876, nrs. 3463 t/m 5153., 10
          - 12 okt. -30 dec. 1876, nrs. 5203 t/m 6586., 11
          - 2 -20 jan. 1877, nrs. 15 t/m 362., 12
          - 20 jan. - 9 maart 1877, nrs. 363 t/m 1246., 13
          - 9 maart-12 april 1877, nrs. 1265 t/m 1837., 14
          - 13 april-24 mei 1877, nrs. 1852 t/m 2726., 15
          - 25 mei - 3 juli 1877, nrs. 2751 t/m 3533., 16
          - 2 juli - 5 sept. 1877, nrs. 3536 t/m 4651., 17
          - 5 sept.- 6 nov. 1877, nrs. 4654 t/m 5782., 18
          - 6 nov. -31 dec. 1877, nrs. 5787 t/m 6868., 19
          - 2 jan. -12 febr. 1878, nrs. 2 t/m 763., 20
          - 12 febr.-21 maart 1878, nrs. 767 t/m 1539., 21
          - 22 maart- 9 mei 1878, nrs. 1552 t/m 2548., 22
          - 9 mei - 5 juli 1878, nrs. 2551 t/m 3691., 23
          - 6 juli -15 aug. 1878, nrs. 3707 t/m 4495., 24
          - 15 aug. - 5 okt. 1878, nrs. 4502 t/m 5517., 25
          - 5 okt. -19 nov. 1878, nrs. 5522 t/m 6482., 26
          - 19 nov. -31 dec. 1878, nrs. 6483 t/m 7131., 27
          - 1 jan. - 4 febr. 1879, nrs. 9 t/m 547., 28
          - 4 febr.-26 maart 1879, nrs. 553 t/m 1198., 29
          - 21 maart- 3 mei 1879, nrs. 1224 t/m 1729., 30
          - 4 -31 mei 1879, nrs. 1732 t/m 2082., 31
          - 1 -25 juni 1879, nrs. 2085 t/m 2413., 32
          - 25 juni -22 juli 1879, nrs. 2414 t/m 2770., 33
          - 23 juli - 3 sept. 1879, nrs. 2771 t/m 3212., 34
          - 4 sept.- 1 okt. 1879, nrs. 3218 t/m 3552., 35
          - 2 okt. -15 nov. 1879, nrs. 3553 t/m 3988., 36
          - 15 nov. -17 dec. 1879, nrs. 3991 t/m 4347., 37
          - 18 -31 dec. 1879, nrs. 4351 t/m 4454., 38; 1 omslag
          - 7 -28 jan. 1880, nrs. 18 t/m 188., 39
          - 30 jan. - 1 maart 1880, nrs. 196 t/m 460., 40
          - 9 maart- 1 april 1880, nrs. 474 t/m 767., 41
          - 1 -29 april 1880, nrs. 769 t/m 1138., 42
          - 30 april- 1 juni 1880, nrs. 1151 t/m 1563., 43
          - 1 juni - 3 juli 1880, nrs. 1565 t/m 2049., 44
          - 4 juli - 3 aug. 1880, nrs. 2056 t/m 2425., 45
          - 3 aug. - 3 sept. 1880, nrs. 2434 t/m 2781., 46
          - 4 sept.- 6 okt. 1880, nrs. 2796 t/m 3175., 47
          - 6 okt. - 3 nov. 1880, nrs. 3181 t/m 3460., 48
          - 3 -28 nov. 1880, nrs. 3467 t/m 3694., 49
          - 29 nov. -31 dec. 1880, nrs. 3696 t/m 3979., 50
          - 1 -31 jan. 1881, nrs. 2 t/m 275., 51
          - 6 febr.- 5 maart 1881, nrs. 302 t/m 565., 52
          - 5 maart- 6 mei 1881, nrs. 573 t/m 1075, vanaf 1 april 1e Rivierendistrict., 53
          - 1e Rivierendistrict, 8 mei-29 aug. 1881, nrs. 1083 t/m 1722., 54
          - 1e Rivierendistrict, 3 sept.-27 dec. 1881, nrs. 1752 t/m 2438., 55
          - 1e Rivierendistrict, 1 jan.-14 maart 1882, nrs. 2 t/m 357., 56
          - 1e Rivierendistrict, 14 maart-23 juni 1882, nrs. 361 t/m 935., 57
          - 1e Rivierendistrict, 24 juni-5 okt. 1882, nrs. 938 t/m 1466., 58
          - 1e Rivierendistrict, 5 okt.-31 dec. 1882, nrs. 1467 t/m 1856., 59
          - 1e Rivierdistrict, 2 jan.-5 febr. 1883, nrs. 1 t/m 185., 60
          - 1e Rivierdistrict, 5 febr.-6 april 1883, nrs. 186 t/m 510., 61
          - 1e Rivierdistrict, 7 april-3 juni 1883, nrs. 516 t/m 852., 62
          - 1e Rivierdistrict, 6 juni-11 aug. 1883, nrs. 871 t/m 1260., 63
          - 1e Rivierdistrict, 11 aug.-27 okt. 1883, nrs. 1262 t/m 1636., 64
          - 1e Rivierdistrict, 27 okt.-20 dec. 1883, nrs. 1637 t/m 1945., 65
          - 1e Rivierdistrict, 1 jan.-26 maart 1884, nrs. 10 t/m 375., 66
          - 1e Rivierdistrict, 27 maart-5 aug. 1884, nrs. 378 t/m 1110., 67
          - 1e Rivierdistrict, 14 aug.-27 dec. 1884, nrs. 1152 t/m 1746., 68
          - 1e Rivierdistrict, 2 jan.-13 juni 1885, nrs. 1 t/m 713., 69
          - 1e Rivierdistrict, 15 juni-30 dec. 1885, nrs. 719 t/m 1559., 70
          - 1e Rivierdistrict, 2 jan.-12 febr. 1886, nrs. 3 t/m 163., 71
          - 1e Rivierdistrict, 13 febr.-4 juni 1886, nrs. 165 t/m 606., 72
          - 1e Rivierdistrict, 5 juni-28 sept. 1886, nrs. 622 t/m 1124., 73
          - 2e Rivierendistrict, 2 april-14 juni 1881, nrs. 7 t/m 571., 74
          - 2e Rivierendistrict, 16 juni-14 aug. 1881, nrs. 585 t/m 1088., 75
          - 2e Rivierendistrict, 19 aug.-7 nov. 1881, nrs. 1121 t/m 1715., 76
          - 2e Rivierendistrict, 10 nov.-31 dec. 1881, nrs. 1730 t/m 2191., 77
          - 2e Rivierdistrict, 3 jan.-11 febr. 1882, nrs. 9 t/m 333., 78
          - 2e Rivierdistrict, 11 febr.-8 april 1882, nrs. 334 t/m 800., 79
          - 2e Rivierdistrict, 15 april-6 juni 1882, nrs. 832 t/m 1314., 80
          - 2e Rivierdistrict, 6 juni-15 juli 1882, nrs. 1319 t/m 1698., 81
          - 2e Rivierdistrict, 17 juli-27 sept. 1882, nrs. 1711 t/m 2256., 82
          - 2e Rivierdistrict, 27 sept.-21 nov. 1882, nrs. 2259 t/m 2710., 83
          - 2e Rivierdistrict, 23 nov.-31 dec. 1882, nrs. 2717 t/m 2950., 84; 1 omslag
          - 2e Rivierdistrict, 4 jan.-13 maart 1883, nrs. 4 t/m 538., 85
          - 2e Rivierdistrict, 14 maart-6 mei 1883, nrs. 543 t/m 1037., 86
          - 2e Rivierdistrict, 6 mei-3 juli 1883, nrs. 1039 t/m 1564., 87
          - 2e Rivierdistrict, 7 juli-26 sept. 1883, nrs. 1616 t/m 2217., 88
          - 2e Rivierdistrict, 26 sept.-30 dec. 1883, nrs. 2218 t/m 2940., 89
          - 2e Rivierdistrict, 1 jan.-19 april 1884, nrs. 10 t/m/ 950., 90
          - 2e Rivierdistrict, 23 april-24 aug. 1884, nrs. 971 t/m 2125., 91
          - 2e Rivierdistrict, 26 aug.-31 dec. 1884, nrs. 2136 t/m 3160., 92
          - 2e Rivierdistrict, 2 jan.-17 febr. 1885, nrs. 3 t/m 367., 93
          - 2e Rivierdistrict, 17 febr.-1 mei 1885, nrs. 377 t/m 893., 94
          - 2e Rivierdistrict, 5 mei-26 juni 1885, nrs. 923 t/m 1414., 95
          - 2e Rivierdistrict, 26 juni-19 aug. 1885, nrs. 1416 t/m 1899., 96
          - 2e Rivierdistrict, 20 aug.-19 okt. 1885, nrs. 1901 t/m 2362., 97
          - 2e Rivierdistrict, 20 okt.-28 dec. 1885, nrs. 2372 t/m 2845., 98
          - 2e Rivierdistrict, 1 jan.-31 maart 1886, nrs. 3 t/m 618., 99
          - 2e Rivierdistrict, 31 maart-21 mei 1886, nrs. 620 t/m 1104., 100
          - 2e Rivierdistrict, 21 mei-20 juli 1886, nrs. 1106 t/m 1666., 101
          - 2e Rivierdistrict, 21 juli-28 sept. 1886, nrs. 1667 t/m 2200., 102
          - 1 okt. -12 nov. 1886, nrs. 2213 t/m 2617., 103
          - 12 nov. -31 dec. 1886, nrs. 2619 t/m 3103., 104
          - 1 jan. - 4 maart 1887, nrs. 2 t/m 616., 105
          - 4 maart-30 april 1887, nrs. 620 t/m 1170., 106
          - 1 mei -12 juli 1887, nrs. 1176 t/m 2074., 107
          - 13 juli - 6 sept. 1887, nrs. 2091 t/m 2679., 108
          - 8 sept.-29 okt. 1887, nrs. 2703 t/m 3283., 109
          - 30 okt. -31 dec. 1887, nrs. 3294 t/m 4025., 110
          - 2 jan. - 1 maart 1888, nrs. 8 t/m 696., 111
          - 2 maart-24 april 1888, nrs. 704 t/m 1220., 112
          - 26 april- 5 juni 1888, nrs. 1259 t/m 1701., 113
          - 6 juni -21 juli 1888, nrs. 1711 t/m 2408., 114
          - 23 juli - 4 sept. 1888, nrs. 2427 t/m 2995., 115
          - 5 sept.- 8 okt. 1888, nrs. 2998 t/m 3482., 116
          - 10 okt. -23 nov. 1888, nrs. 3500 t/m 4083., 117
          - 23 nov. -31 dec. 1888, nrs. 4090 t/m 4639., 118
          - 1 jan. -19 febr. 1889, nrs. 3 t/m 642., 119
          - 19 febr.-15 april 1889, nrs. 643 t/m 1359., 120
          - 15 april- 1 juni 1889, nrs. 1361 t/m 2070., 121
          - 1 juni -11 juli 1889, nrs. 2074 t/m 2637., 122
          - 12 juli -31 aug. 1889, nrs. 2646 t/m 3328., 123
          - 31 aug. -10 okt. 1889, nrs. 3332 t/m 3837., 124
          - 10 okt. -14 nov. 1889, nrs. 3839 t/m 4351., 125
          - 14 nov. -31 dec. 1889, nrs. 4354 t/m 5036., 126
          - 2 jan. - 5 maart 1890, nrs. 6 t/m 923., 127
          - 5 maart- 4 mei 1890, nrs. 929 t/m 1860., 128
          - 7 mei -19 juni 1890, nrs. 1896 t/m 2519., 129
          - 19 juni -25 aug. 1890, nrs. 2522 t/m 3391., 130
          - 27 aug. -23 okt. 1890, nrs. 3416 t/m 4175., 131
          - 24 okt. -31 dec. 1890, nrs. 4181 t/m 5102., 132
          - 1 jan. -18 maart 1891, nrs. 15 t/m 1040., 133
          - 18 maart- 6 mei 1891, nrs. 1050 t/m 1750., 134
          - 12 mei -27 juni 1891, nrs. 1753 t/m 2564., 135
          - 27 juni -14 aug. 1891, nrs. 2566 t/m 3330., 136
          - 19 aug. -24 okt. 1891, nrs. 3368 t/m 4349., 137
          - 24 okt. -29 dec. 1891, nrs. 4356 t/m 5422., 138
          - 1 jan. -13 maart 1892, nrs. 5 t/m 1032., 139
          - 13 maart-11 mei 1892, nrs. 1033 t/m 1974., 140
          - 11 mei - 5 juli 1892, nrs. 1977 t/m 2876., 141
          - 5 juli -16 sept. 1892, nrs. 2880 t/m 4116., 142
          - 17 sept.-31 okt. 1892, nrs. 4137 t/m 4891., 143
          - 31 okt. -31 dec. 1892, nrs. 4894 t/m 5824., 144
          - D, 1893., 145
          - F, 1893., 146
          - H, 1893., 147
          - D, 1894., 148
          - F, 1894., 149
          - G, 1894., 150; 1 omslag
          - H, 1894., 151
          - D, 1895., 152
          - F, 5 jan. -13 juni 1895, nrs. 94 t/m 2779., 153
          - F, 14 juni -30 dec. 1895, nrs. 2800 t/m 6508., 154
          - G, 1895., 155; 1 omslag
          - H, 1895., 156
          - D, 1896., 157
          - F, 8 jan. -11 april 1896, nrs. 159 t/m 1891., 158
          - F, 16 april-31 dec. 1896, nrs. 1971 t/m 6726., 159
          - G, 1896., 160; 1 omslag
          - H, 1896., 161
          - D, 1897., 162
          - F, 1897., 163
          - G, 1897., 164
          - H, 1897., 165
          - D, 1898., 166
          - F, 1898., 167
          - G, 1898., 168; 1 omslag
          - H, 1898., 169
          - D, 1899., 170
          - F, 1899., 171
          - G, 1899., 172
          - H, 1899., 173
          - D, 1900., 174
          - F, 1900., 175
          - G, 1900., 176
          - H, 1900., 177
          - D, 1901., 178
          - F, 2 jan. - 8 juni 1901, nrs. 12 t/m 2752., 179
          - F, 10 juni -31 dec. 1901, nrs. 2769 t/m 7066., 180
          - G, 1901., 181; 1 omslag
          - H, 1901., 182
          - D, 1902., 183
          - F, 1902., 184
          - G, 1902., 185; 1 omslag
          - H, 1902., 186
          - D, 1903., 187
          - F, 1903., 188
          - G, 1903., 189; 1 omslag
          - H, 1903., 190; 1 omslag
          - D, 1904., 191
          - F, 1904., 192
          - G, 1904., 193; 1 omslag
          - H, 1904., 194
          - D, 1905., 195
          - F, 1905., 196
          - G, 1905., 197
          - H, 1905., 198
          - D, 1906., 199
          - F, 1906., 200
          - G, 1906., 201; 1 omslag
          - H, 1906., 202
          - D, 1907., 203
          - F, 1907., 204
          - G, 1907., 205; 1 omslag
          - H, 1907., 206
          - D, 1908., 207
          - F, 1908., 208
          - G, 1908., 209
          - H, 1908., 210
          - D, 4 jan. -15 mei 1909, nrs. 46 t/m 2537., 211
          - D, 15 mei -29 dec. 1909, nrs. 2545 t/m 6417., 212
          - F, 2 jan. -23 april 1909, nrs. 14 t/m 2149., 213
          - F, 26 april-27 dec. 1909, nrs. 2193 t/m 6393., 214
          - H, 1909., 215
          - D, 1910., 216
          - F, 1910., 217
          - G, 1910., 218; 1 omslag
          - H, 1910., 219
          - D, 1911., 220
          - F, 1911., 221
          - G, 1911, 222
          - H, 1911., 223
          - D, 1912., 224
          - F, 1912., 225
          - G, 1912., 226; 1 omslag
          - H, 1912., 227
          - D, 1913., 228
          - F, 1913., 229
          - G, 1913., 230; 1 omslag
          - H, 1913., 231
          - D, 1914., 232
          - F, 2 jan. -10 juni 1914, nrs. 15 t/m 2645., 233
          - F, 10 juni -31 dec. 1914, nrs. 2647 t/m 6053., 234
          - H, 1914., 235
          - D, 1915., 236
          - F, 1915., 237
          - H, 1915., 238
          - D, 1916., 239
          - F, 4 jan. -15 mei 1916, nrs. 45 t/m 2526., 240
          - F, 15 mei -28 dec. 1916, nrs. 2528 t/m 6418., 241
          - H, 1916., 242
          - D, 1917., 243
          - F, 2 jan. -15 mei 1917, nrs. 25 t/m 2458, 244
          - F, 16 mei -31 dec. 1917, nrs. 2491 t/m 6585, 245
          - H, 1917., 246
          - D, 1918., 247
          - F, 1918., 248
          - H, 1918., 249
          - D, 1919., 250
          - F, 1919., 251
          - H, 1919., 252
          - D, 1920., 253
          - F, 1920., 254
          - H, 1920., 255
          - D, 1921., 256
          - F, 1921., 257
          - H, 1921., 258
          - D, 1922., 259
          - F, 1922., 260
          - G, 1922., 261; 1 omslag
          - H, 1922., 262
          - D, 1923., 263
          - F, 1923., 264
          - G, 1923., 265; 1 omslag
          - H, 1923., 266; 1 omslag
          - D, 1924., 267
          - F, 1924., 268
          - G, 1924., 269; 1 omslag
          - H, 1924., 270; 1 omslag
          - D, 1925., 271; 1 omslag
          - F, 1925., 272
          - G, 1925., 273; 1 omslag
          - H, 1925., 274; 1 omslag
          - D, 1926., 275
          - F, 1926., 276
          - G, 1926., 277; 1 omslag
          - H, 1926., 278; 1 omslag
          - D, 1927., 279; 1 omslag
          - F, 1927., 280; 1 omslag
          - G, 1927., 281; 1 omslag
          - H, 1927., 282
          - D, 1928., 283; 1 omslag
          - F, 1928., 284
          - H, 1928., 285; 1 omslag
          - D, 1929., 286; 1 omslag
          - F, 1929., 287
          - G, 1929., 288; 1 omslag
          - H, 1929., 289; 1 omslag
          - Y, 1929., 290; 1 omslag
          - D, 1930., 291; 1 omslag
          - F, 1930., 292; 1 omslag
          - G, 1930., 293; 1 omslag
          - H, 1930., 294; 1 omslag
          - Y, 1930., 295; 1 omslag
          - D, 1931., 296; 1 omslag
          - F, 1931., 297
          - G, 1931., 298; 1 omslag
          - H, 1931., 299; 1 omslag
          - D, 1932., 300; 1 omslag
          - F, 1932., 301; 1 omslag
          - H, 1932., 302
          - D, 5 jan. -28 juli 1933, nrs. 59 t/m 4043., 303; 1 omslag
          - F, 9 jan. -27 juli 1933, nrs. 139 t/m 4054., 304; 1 omslag
          - G, 1 mrt. - 3 juli 1933, nrs. 1232 t/m 3577., 305; 1 omslag
          - H, 10 jan. -27 juli 1933, nrs. 190 t/m 4056., 306; 1 omslag
          - C, 2 aug. -21 dec. 1933, nrs. 17 t/m 1477., 307; 1 omslag
          - Da, 14 aug. -27 dec. 1933, nrs. 138 t/m 1529., 308; 1 omslag
          - Fa, 4 sept.-13 dec. 1933, nrs. 334 t/m 1395., 309; 1 omslag
          - Y, mrt.-juni 1933., 310; 1 omslag
          - C, 1934., 311
          - D, 1934., 312; 1 omslag
          - F, 1934., 313
          - Y, 1934., 314; 1 omslag
          - A, 1935., 315; 1 omslag
          - C, 1935., 316
          - D, 1935., 317
          - F, 1935., 318
          - Y, 1935., 319; 1 omslag
          - Z, 1935., 320; 1 omslag
          - A, 1936., 321; 1 omslag
          - C, 1936., 322; 1 omslag
          - D, 1936., 323; 1 omslag
          - F, 1936., 324
          - Y, 1936., 325; 1 omslag
          - Z, 1936., 326; 1 omslag
          - A, 1937., 327; 1 omslag
          - C, 1937., 328
          - D, 1937., 329
          - F, 1937., 330
          - Y, 1937., 331; 1 omslag
          - Z, 1937., 332; 1 omslag
          - A, 1938., 333; 1 omslag
          - C, 1938., 334
          - D, 1938., 335
          - F, 1938., 336
          - Y, 1938., 337; 1 omslag
          - Z, 1938., 338; 1 omslag
          - A, 1939., 339; 1 omslag
          - C, 1939., 340
          - D, 1939., 341
          - F, 1939., 342
          - Y, 1939., 343; 1 omslag
          - A, 1940., 344; 1 omslag
          - C, 1940., 345
          - D, 1940., 346
          - F, 1940., 347
          - Y, 1940., 348
          - Z, 1940., 349; 1 omslag
          - C, 1941., 350
          - D, 1941., 351; 1 omslag
          - F, 1941., 352
          - Y, 1941., 353; 1 omslag
          - Z, 1941., 354; 1 omslag
          - A, 1942., 355; 1 stuk
          - C, 1942., 356
          - D, 1942., 357; 1 omslag
          - F, 1942., 358
          - Y, 1942., 359; 1 omslag
          - C, 1943., 360
          - D, 1943., 361; 1 omslag
          - F, 1943., 362; 1 omslag
          - Z, 1943., 363; 1 omslag
          - C, 1944., 364
          - D, 1944., 365; 1 omslag
          - F, 1944., 366
          - Y, 1944., 367; 1 omslag
          - C, 1945., 368; 1 omslag
          - D, 1945., 369; 1 omslag
          - F, 1945., 370; 1 omslag
          - Y, 1945., 371; 1 omslag
          - W, 18 jan.- 3 aug. 1945, nrs. 65 t/m 2636., 372
          - W, 4 aug.-28 dec. 1945, nrs. 2654 t/m 8227., 373; 1 omslag
          - Z, 1945., 374; 1 omslag
          - C, 1946., 375; 1 omslag
          - D, 1946., 376; 1 stuk
          - E, 1946., 377; 1 omslag
          - W, 1946., 378; 1 omslag
          - Z, 1946., 379; 1 omslag
          - E, 1947., 380; 1 omslag
          - W, 1947., 381; 1 omslag
        - Ingekomen en minuten van uitgaande stukken ten gevolge van de waarneming van de dienst van de hoofdingenieurdirecteur in de directie Bovenrivieren voor het arrondissement Dordrecht en de dienstkring Schoonhoven, 1945., 382-383; 2 omslagen
          - 1944, 382
          - 1945, 383
      - Agenda's
        - Agenda's, 1875-1920, 1933-1947; 384-452; 69 delen
          - 1875, 384
          - 1876, 385
          - 1877, 386
          - 1878, 387
          - 1879, 388
          - 1880, 389
          - 1881, vanaf 1 april 1e Rivierendistrict., 390
          - 1e Rivierendistrict, 1882., 391
          - 1e Rivierendistrict, 1883., 392
          - 1e Rivierendistrict, 1884., 393
          - 1e Rivierendistrict, 1885., 394
          - 2e Rivierendistrict, 1881., 395
          - 2e Rivierendistrict, 1883., 396
          - 2e Rivierendistrict, 1884., 397
          - 2e Rivierendistrict, 1885., 398
          - 2e Rivierendistrict, 1886, vanaf 1 oktober Beheer der grote riveren., 399
          - 1887, 400
          - 1888, 401
          - 1889, 402
          - 1890, 403
          - 1891, 404
          - 1892, 405
          - 1893, 406
          - 1894, 407
          - 1895, 408
          - 1896, 409
          - 1897, 410
          - 1898, 411
          - 1899, 412
          - 1900, 413
          - 1901, 414
          - 1902, 415
          - 1903, 416
          - 1904, 417
          - 1905, 418
          - 1906, 419
          - 1907, 420
          - 1908, 421
          - 1909, 422
          - 1910, 423
          - 1911, 424
          - 1912, 425
          - 1913, 426
          - 1914, 427
          - 1915, 428
          - 1916, 429
          - 1917, 430
          - 1918, 431
          - 1919, 432
          - 1920, 433
          - 1933, 434
          - 1934, 435
          - 1935, 436
          - 1936, 437
          - 1937, 438
          - 1938, 439
          - 1939, 440
          - 1940, 441
          - 1941, 442
          - 1942, 443
          - 1943, 444
          - 1944, 445
          - 1945, nrs. 1- 3503., 446
          - 1945, nrs. 3496- 8279., 447
          - 1946, nrs. 1- 3450., 448
          - 1946, nrs. 3451- 7155., 449
          - 1946, nrs. 7156-11194., 450
          - 1946, nrs. 11195-15536., 451
          - 1947, nrs. 1- 2660., 452
        - Agenda op de ingekomen en uitgaande stukken ten gevolge van de waarneming van de dienst in de directie Bovenrivieren voor het arrondissement Dordrecht en de dienstkring Schoonhoven, 1944-1945; 453; 1 deel
      - Indices
        - Klappers op trefwoorden, 1875-1920, 1934-1945; 454-504; 51 delen
          Over de jaren 1875-1877, 1886 en 1934-1945
          mede op eigennamen. Zie ook de aparte klappers
          op eigennamen. Vanaf 1876 met aanduiding van de
          rivierarrondissementen en vanaf 1915 ook van de
          rubrieken van de ingekomen en minuten van uitgaande stukken.
          - 1875, 454
          - 1876, 455
          - 1877, 456
          - 1878, 457
          - 1879, 458
          - jan.-mrt. 1881, 459
          - 1e Rivierendistrict, apr.-dec. 1881., 460